【裁判字號】    90,上易,1856
【裁判日期】    901016
【裁判案由】    傷害
【裁判全文】
臺灣高等法院臺中分院刑事判決          民國九十年度上易字第一八五六號
    上  訴  人
    即  被  告  丁○○
右上訴人因傷害案件，不服臺灣南投地方法院中華民國九十年七月十日第一審判決（
民國八十九年度易字第八二○號，起訴案號：臺灣南投地方法院檢察署民國八十九年
度偵字第三八六七號），提起上訴，本院判決如左：
    主  文
上訴駁回。
    事  實
一、丁○○曾於民國（下同）八十五年間，因賭博案件，經原審判處有期徒刑六月確
    定，於八十六年三月六日執行完畢，猶不知悔改，於八十九年九月九日八時許，
    在南投縣國姓鄉○○路○段五十一之一號旁田園內，因水源問題與乙○○發生口
    角，丁○○遂基於傷害他人身體之犯意，先徒手毆打乙○○前胸致其倒地後，再
    以何人所有不明之Ｔ字形鐵鍬接續毆打乙○○脥下，致乙○○受有左側背部瘀血
    十二乘以五公分、左後胸背部瘀血十四點五公分乘以二點五公分、左前胸紅腫一
    處三乘以三公分、右前下肢脛部七乘以一公分瘀血、左前胸挫傷及瘀腫四乘以五
    公分、左側後胸瘀腫二十乘以五公分，以及左小腿瘀腫十五乘以四公分等傷害。
二、案經乙○○訴由南投縣警察局埔里分局報告台灣南投地方法院檢察署檢察官偵查
    起訴。
    理  由
一、訊據上訴人即被告（下稱被告）丁○○固坦承有與告訴人乙○○因水源問題而發
    生拉扯推撞一事，但矢口否認有毆打告訴人等情，辯稱：「我沒有打告訴人，是
    乙○○先拿Ｔ字形鐵鍬要打我，結果我就把她搶下來，當天我們倆在搶鐵鍬時，
    乙○○有跌坐在地上，但是並沒有受傷，證人張添登可以作證，告訴人受傷可能
    是因為擦黑面馬藥草，可以看出來像瘀血的樣子，所以才去驗傷的，她將水佔用
    ，我去與她理論」云云。經查：右開事實，業據告訴人指訴歷歷，且被告既自承
    有與告訴人發生拉扯推撞之衝突，則其因而起意傷害告訴人自非無可能，況果若
    依被告所言告訴人當時僅跌坐地上，自無可能造成前胸後背之瘀傷，此外，並有
    埔里綜合醫院、南投縣國姓鄉衛生所及財團法人埔里基督教醫院之診斷證明書三
    紙附卷可稽，另經原審勘驗財團法人埔里基督教醫院急診病歷所附照片，發現告
    訴人乙○○後背所受傷勢已呈現褐色，此顯係皮膚真皮層受外力傷害所浮現，與
    敷用藥草黑面馬所致之表皮泛紅現象顯不相同，財團法人埔里基督教醫院亦同此
    認定，有九十年二月十九日埔基醫字第九○○二○三八Ａ號函附卷可查，被告此
    部分所辯尚難採信。又經原審傳訊證人張添登，其亦證稱並未看見告訴人拿刀子
    ，被告與告訴人吵架之事係事後聽被告講的等語明確（參見原審九十年一月三十
    一日訊問筆錄），則尚難依此推翻對被告不利之認定。綜上，本件事證已臻明確
    ，被告犯行已可認定，應予依法論科、至於證人丙○○、戊○○經傳未到，經核
    其等待證事項，與本案毫無關聯，且被告亦表示捨棄傳訊，本院認本件已臻明確
    ，認無再予傳喚必要，附此說明。
二、核被告丁○○所為，係犯刑法第二百七十七條第一項之傷害罪。又被告曾於八十
    五年間因賭博案件，經原審判處有期徒刑六月確定，甫於八十六年三月六日易科
    罰金執行完畢等情，有台灣南投地方法院檢察署刑案資料查註紀錄表及台灣高等
    法院被告全國前案紀錄表各乙紙在卷可稽，其於五年內再犯本件有期徒刑以上之
    罪，為累犯，應依刑法第四十七條規定加重其刑。原審適用刑法第二百七十七條
    第一項、第四十七條、第四十一條第一項前段、罰金罰鍰提高標準條例第一條前
    段、第二條之規定，爰審酌被告犯罪之動機、目的、手段、所生危害、犯後態度
    等一切情狀，量處有期徒刑陸月，並諭知易科罰金之折算標準。末查，被告用以
    毆打被害人之Ｔ字形鐵鍬，並無證據證明係屬被告所有，爰不另為沒收之諭知，
    併此敘明。原審認事用法及量刑，並無不當，被告上訴意旨否認犯罪，恣意指摘
    原判決不當，為無理由，應予駁回。
三、據上論斷，應依刑事訴訟法第三百六十八條，判決如主文。
本案經檢察官甲○○到庭執行職務。
中      華      民      國     九十      年      十       月    十六    日
                                 臺灣高等法院臺中分院刑事第四庭
                                       審判長法  官  洪  耀  宗
                                             法  官  劉  登  俊
                                             法  官  吳  重  政
右正本證明與原本無異。
不得上訴。
                                             書記官  林  育  德
中      華      民      國     九十      年      十       月    十六    日
附錄：
刑法第二百七十七條：
傷害人之身體或健康者，處三年以下有期徒刑，拘役或一千元以下罰金。
犯前項之罪，因而致人於死者，處無期徒刑或七年以上有期徒刑，致重傷者，處三年
以上、十年以下有期徒刑。
                                                                        Ｆ


司法院資訊處製作；財團法人民間司法改革基金會備份。
